臺灣高等法院刑事判決　　　　　　　 100年度上訴字第2716號
上　訴　人
即　被　告　康立仁
上列上訴人因違反毒品危害防制條例案件，不服臺灣基隆地方法
院100年度訴字第518號，中華民國100年8月16日第一審判決（起
訴案號：臺灣基隆地方法院檢察署100年度毒偵字第1221號），
提起上訴，本院判決如下：
    主  文
上訴駁回。
    理  由
一、按刑事訴訟法第350條、第361條、第362條、第367條規定，
    不服地方法院之第一審判決而上訴者，須提出上訴書狀，並
    應敘述具體理由，為上訴必備之程式；其所提出之書狀未敘
    述上訴理由，或僅曾以言詞陳述上訴理由者，均應於上訴期
    間屆滿後20日內補提理由書於第一審法院。惟原審法院對上
    訴書狀有無記載理由，僅應為形式上之審查，認有欠缺，且
    未據上訴人自行補正者，始應定期間先命補正，至於上訴理
    由是否具體，係屬第二審法院審查範圍，不在命補正之列（
    參照刑事訴訟法第361條之立法意旨）。倘上訴人已提出上
    訴理由，但所提非屬具體理由者，應由第二審法院以上訴不
    合法律上之程式，判決駁回之。而所謂具體理由，必係依據
    卷內既有訴訟資料或提出新事證，指摘或表明第一審判決有
    何採證認事、用法或量刑等足以影響判決本旨之不當或違法
    ，而構成應予撤銷之具體事由，始克當之；倘僅泛言原判決
    認定事實錯誤、違背法令、量刑失之過重或輕縱，而未依上
    揭意旨指出具體事由，或形式上雖已指出具體事由，然該事
    由縱使屬實，亦不足以認為原判決有何不當或違法者，皆難
    謂係具體理由，俾與第二審上訴制度旨在請求第二審法院撤
    銷、變更第一審不當或違法之判決，以實現個案救濟之立法
    目的相契合，並節制濫行上訴（最高法院97年度台上字第89
    2號裁判意旨參照）。
二、本件原判決以上訴人即被告康立仁分別於100年6月15日中午
    12時、同日上午11時許，在其基隆市○○區○○街60巷25之
    1號住處，施用第一級毒品海洛因、第二級毒品甲基安非他
    命各1次等情，有被告之自白、台灣尖端先進生技醫藥股份
    有限公司100年6月28日濫用藥物尿液檢驗報告、基隆市警察
    局第一分局偵辦毒品案件尿液檢體對照表、基隆市警察局第
    一分局搜索、扣押筆錄、扣押物品目錄表、扣押物品清單、
    基隆市警察局第一分局警備隊查獲毒品危害防制條例案所獲
    毒品初步鑑驗報告單、海洛因初步鑑定相片1張、查獲現場
    照片2張、殘渣袋照片1張及扣案之含有殘留微量海洛因殘渣
    袋2只、吸管1支等件為據，因而認定被告有上開施用第一級
    、第二級毒品之犯行，並審酌被告為累犯，戒毒意志不堅，
    毒癮非淺，未能體悟施用毒品對自己、家人造成之傷害及社
    會之負擔，自屬可議，惟念其犯後坦承犯行，態度良好，並
    有悔改決心，且施用毒品乃自戕行為，未對他人造成危害，
    及其施用次數、時間、犯罪之動機、目的、手段、品行、智
    識程度、職業、經濟情況不富裕等一切情狀，因而分別量處
    有期徒刑8月、4月，並合併定其應執行之刑為有期徒刑10月
    ；另敘明扣案之含有殘留微量海洛因殘渣袋2只應予沒收銷
    燬、扣案之吸管1支應予沒收等語。均已詳敘所憑證據、認
    定理由及量刑依據。從形式上觀察，原判決並無認定事實錯
    誤、量刑瑕疵或違背法令之情形可言。
三、被告提起上訴，其上訴理由以：前次犯罪距本案已逾5年，
    伊犯後已戒除惡習，懇請准予從輕量刑，且因身體健康因素
    ，希望以罰金代替刑罰云云。
四、經查：
  (一)按量刑之輕重，乃實體法上賦予法院得為自由裁量之事項，
    倘已斟酌刑法第57條各款所列情狀，而未逾越法定刑度，或
    濫用其權限，即不能任意指為違法（最高法院72年度臺上字
    第6696號判例可資參照）。
  (二)觀諸原判決於量刑時，既已就被告之犯後態度、犯罪所生之
    危險或損害、犯罪之動機、目的、手段、品行、智識程度、
    職業、經濟情況不富裕等一切情狀，有所斟酌，且並無任何
    違反經驗法則、論理法則、比例原則，或有其他違法之情事
    。被告上訴請求從輕量刑、改為罰金刑云云，然依被告所犯
    毒品危害防制條例第10條第1項規定：施用第一級毒品者，
    處6月以上5年以下有期徒刑。第2項規定：施用第二級毒品
    者，處3年以下有期徒刑，法定刑顯然均無罰金刑，又被告
    既屬累犯，應依刑法第47條之規定加重其刑，原審就被告所
    犯二罪，均係以法定最低刑度起計，略為加重，再於定應執
    行刑時扣除2月，已屬寬厚，而被告既經量處逾有期徒刑6月
    之刑，亦不符合得易科罰金之規定；又原審量刑時已考量被
    告施用之次數、時間等一切犯罪情狀，自已審酌被告犯本罪
    與前案時間間隔等情節；至被告是否有不適合入監執行之健
    康因素，則係屬嗣後刑罰執行事項，應向執行機關反映。是
    被告上訴理由所請均不符法定要件，亦未依卷內既有訴訟資
    料或提出新事證，指摘或表明原審判決有何採證認事、用法
    或量刑等足以影響判決本旨之不當或違法，揆諸上開說明，
    自非屬得上訴第二審之具體事由。因認本件上訴不合上訴之
    法律程式，應予駁回，並不經言詞辯論為之。
據上論斷，應依刑事訴訟法第367條前段、第372條，判決如主文
。
中    華    民    國   100    年    9     月    29    日
                  刑事第八庭審判長法  官  林恆吉
                                  法  官  劉嶽承
                                  法  官  王偉光
以上正本證明與原本無異。
施用第二級毒品部分不得上訴。
施用第一級毒品部分如不服本判決，應於收受送達後10日內向本
院提出上訴書狀，其未敘述上訴之理由者並得於提起上訴後10日
內向本院補提理由書（均須按他造當事人之人數附繕本）「切勿
逕送上級法院」。
                                  書記官  陳盈璇
中    華    民    國   100    年    9     月    29    日